臺灣桃園地方法院刑事裁定　　　　　　 110年度聲字第3408號
聲　請　人　臺灣桃園地方檢察署檢察官
受　刑　人　張瓔樺








上列聲請人因受刑人數罪併罰有二裁判以上，聲請定其應執行之
刑（110年度執聲字第2277號），本院裁定如下：
    主  文
張瓔樺所犯如附表所示各罪，所處如附表所示之有期徒刑，應執
行有期徒刑貳年。
    理  由
一、聲請意旨略以：受刑人張瓔樺因犯毒品危害防制條例案件，
    先後經判決確定如附表所示，應依刑法第53條及第51條第5
    款及第50條第2 項，定其應執行之刑，爰依刑事訴訟法第47
    7 條第1 項聲請裁定等語。
二、按裁判確定前犯數罪者，併合處罰之；數罪併罰，有二裁判
    以上者，依刑法第51條之規定，定其應執行之刑，刑法第50
    條第1 項前段、第53條分別定有明文。次按數罪併罰，分別
    宣告其罪之刑，依下列各款定其應執行者：五、宣告多數有
    期徒刑者，於各刑中之最長期以上，各刑合併之刑期以下，
    定其刑期。但不得逾30年，刑法第51條第5 款亦有明定。又
    數罪併罰定應執行刑之裁定，以該案各犯罪事實中最後判決
    法院為管轄法院，且以最後審理事實諭知判決時為準，而不
    問判決確定之先後（最高法院108 年度台抗字第285 號裁定
    意旨參照）。復按刑罰之科處，應以行為人之責任為基礎，
    考量人之生命有限，刑罰對被告造成之痛苦程度，係以刑度
    增加而生加乘效果，而非等比方式增加，如以實質累加方式
    執行，刑責恐將偏重過苛，不符現代刑事政策及刑罰之社會
    功能，故透過定應執行刑程式，採限制加重原則，授權法官
    綜合斟酌被告犯罪行為之不法與罪責程度、各罪彼此間之關
    聯性（例如數罪犯罪時間、空間、各行為所侵害法益之專屬
    性或同一性、數罪對法益侵害之加重效應等）、數罪所反應
    被告人格特性與傾向、對被告施以矯正之必要性等，妥適裁
    量最終具體應實現之刑罰，以符罪責相當之要求（最高法院
    105 年度台抗字第626 號裁定意旨參照）。末按定應執行刑
    ，不僅攸關國家刑罰權之行使，於受刑人之權益亦有重大影
    響，除顯無必要或有急迫情形外，法院於裁定前，允宜予受
    刑人以言詞、書面或其他適當方式陳述意見之機會，程序保
    障更加周全（最高法院110 年度台抗大字第489 號刑事大法
    庭裁定意旨參照）。
三、經查：
  ㈠受刑人所犯如附表所示各罪，先後經法院判處如附表所示之
    刑，並均分別確定在案，而本院為最後審理事實諭知判決之
    法院，而附表編號2 之犯罪日期係在編號1 確定日期之民國
    104 年6 月3 日前所犯，並附表編號1 為得易科罰金之罪，
    而附表編號2 之罪為不得易科罰金之罪，受刑人已請求檢察
    官就前開各罪聲請定其應執行之刑等情，有各該判決書及臺
    灣高等法院被告前案紀錄表、臺灣桃園地方檢察署依102 年
    1 月23日修正之刑法第50條調查受刑人是否聲請定應執行刑
    調查表各各1 份在卷可稽，是聲請人就受刑人所犯附表各罪
    聲請定其應執行之有期徒刑，本院審核認聲請為正當，應予
    准許。
  ㈡又受刑人所犯如附表所示之2 罪，本院應以其各罪宣告刑為
    基礎，定其應執行刑，且本院定應執行刑，不得踰越刑法第
    51條第5 款所定法律之外部界限，即不得重於附表編號1 所
    示之罪有期徒刑5 月，以及附表編號2 之罪有期徒刑22月之
    總和，即有期徒刑27月。
  ㈢爰依前揭說明，本於罪責相當原則之要求，審酌受刑人所犯
    附表編號1 之罪為施用第二級毒品，而附表編號2 之罪為共
    同販賣第二級毒品罪其犯罪類型、侵害法益、手段均相同，
    責任非難重複之程度較低，並考量數罪併罰案件定應執行刑
    之目的在於特別預防之考量，輔以一般預防作為刑罰目的而
    量定其刑，當行為人於判決確定前犯數罪，個別宣告刑累加
    之結果，無法充分考量此一加總後之刑罰是否過重，對受刑
    人施以過重之刑罰，無助於預防再犯、教化之目的，更有可
    能違反比例原則，自應透過定應執行刑之程序，酌定適當刑
    罰。為此，審酌本件受刑人所犯各罪之罪名，以及是否為同
    期間內所為，併其行為態樣、各罪關係、次數多寡，及所呈
    現受刑人之人格特質及犯罪動機、目的、手段、程度、所生
    危險、案件之特性、比例原則，暨預防需求等綜合因素，爰
    定其應執行之有期徒刑，如主文所示。
  ㈣按數罪併罰中之一罪，依刑法規定得易科罰金，若因與不得
    易科之他罪併合處罰結果而不得易科罰金時，原可易科部分
    所處之刑，自亦無庸為易科罰金折算標準之記載（司法院釋
    字第144 號、第679 號解釋意旨參照）。受刑人所犯上開原
    得易科罰金之罪（附表編號1 ），因與上開不得易科罰金之
    罪（附表編號2 ）併合處罰，依上開說明，自無再諭知易科
    罰金折算標準之必要。
  ㈤又據以定應執行刑之各罪刑中，如有部分已執行完畢者，檢
    察官換發執行指揮書執行該應執行刑時，自應從刑期中予以
    扣除，非謂該已執行完畢部分不得再與他罪定其應執行刑（
    最高法院104 年度台抗字第664 號裁定意旨參照）。是附表
    編號1 之罪雖已執行完畢（已於104 年6 月3 日因易科罰金
    執行完畢），然其與編號2 之罪既合於數罪併罰要件，仍應
    由本院定其應執行刑，再由檢察官於換發執行指揮書時扣除
    已執行部分。
  ㈥至前揭最高法院刑事大法庭裁定理由中敘及「除顯無必要或
    有急迫情形外，法院於裁定前，允宜予受刑人以言詞、書面
    或其他適當方式陳述意見之機會」等語，而本院已將定執行
    刑意見書暨如附表所示定應執行刑案件一覽表，於110 年10
    月28日囑託法務部矯正署桃園女子監獄送達給受刑人，而由
    其本人簽收，此有送達證書一份在卷可查（見本院卷第41頁
    ），而受刑人亦填寫意見陳述表到院，並陳述其認為於符合
    定應執行刑規定下應酌定其應執行刑為3 年0 月，此有意見
    陳述表在卷可按（見本院卷第45頁），然本院考量受刑人陳
    述之刑度意見已超出法定外部界線即有期徒刑27月，難認其
    陳述之意見有據，附此敘明。
四、依刑事訴訟法第477 條第1 項，刑法第50條第1 項第1 款、
    第2 項、第53條、第51條第5 款，裁定如主文。
中    華    民    國  110     年    11    月    17    日
                  刑事第七庭    法  官  方楷烽
以上正本證明與原本無異。
如不服本裁定，應於裁定送達後5 日內向本院提出抗告狀。
                                書記官  廖子婷
中    華    民    國   110    年    11    月    18    日